【裁判字號】    92,訴,1399
【裁判日期】    921224
【裁判案由】    毒品危害防制條例
【裁判全文】
臺灣彰化地方法院刑事判決                        九十二年度訴字第一三九九號
    公  訴  人  臺灣彰化地方法院檢察署檢察官
    被      告  乙○○
右列被告因違反毒品危害防制條例案件，經檢察官提起公訴（九十二年度毒偵緝字第
二三四號），本院認有刑事訴訟法第二百七十三條之一第一項之情形，而改依簡式審
判程序判決如左：
    主  文
乙○○連續施用第一級毒品，處有期徒刑捌月，扣案之海洛因貳拾柒包（其中伍包合
計淨重約零點陸零公克；另貳拾貳包合計淨重約壹拾壹點陸玖公克），沒收銷燬之，
扣案之注射針筒貳支，沒收之；又連續施用第二級毒品，處有期徒刑伍月，扣案之安
非他命壹包（毛重約零點柒公克），沒收銷燬之。應執行有期徒刑壹年，扣案之海洛
因貳拾柒包（其中伍包合計淨重約零點陸零公克；另貳拾貳包合計淨重約壹拾壹點陸
玖公克）、安非他命壹包（毛重約零點柒公克），沒收銷燬之。扣案之注射針筒貳支
，沒收之。
事  實
一、乙○○前因施用毒品案件，經本院裁定移送觀察、勒戒後，認無繼續施用毒品之
    傾向，由臺灣彰化地方法院檢察署檢察官於民國（下同）九十一年十月二十二日
    ，以九十一年度毒偵字第一六二二號為不起訴處分確定。詎其仍不知悔改，於五
    年內，復基於施用第一級毒品海洛因之概括犯意，自九十二年四月七日起至同年
    六月二十一日止，在其位於彰化縣花壇鄉○○村○○街一三九號住處，以將第一
    級毒品海洛因摻水置放於注射針筒中，注射於手臂之方式，連續施用第一級毒品
    海洛因多次，平均約二天施用一次。另基於施用第二級毒品安非他命之概括犯意
    ，自九十二年四月六日起至同年六月二十一日止，在其上開住處，以將第二級毒
    品安非他命置放於玻璃管內，外用火加以燒烤使成氣體後吸食之方式，連續施用
    第二級毒品安非他命多次，平均約一個月施用一次。嗣先於九十二年四月九日十
    一時許，在彰化縣花壇鄉○○村○○街巷口，為警查獲，並扣得一級毒品海洛因
    五包（合計淨重約○．六○公克）；復為警於九十二年五月十六日十四時四十分
    許，在彰化縣花壇鄉○○村○○街一三九號查獲，並扣得第一級毒品海洛因二十
    二包（合計淨重約十一．六九公克）、注射針筒二支；再於九十二年六月二十二
    日十二時三十分許，在彰化縣員林鎮○○路與莒光路口，為警查獲，並扣得第二
    級毒品安非他命一包（毛重約○．七公克）。。經臺灣彰化地方法院檢察署檢察
    官聲請，本院以九十二年度毒聲字第一二九八號裁定移送觀察、勒戒後，認有繼
    續施用毒品之傾向，現正實施強制戒治中。
二、案經彰化縣警察局彰化分局、員林分局報請臺灣彰化地方法院檢察署檢察官偵查
    起訴，本院認有刑事訴訟法第二百七十三條之一第一項之情形，而改依簡式審判
    程序審理。
    理  由
一、按除被告所犯為死刑、無期徒刑、最輕本刑為三年以上有期徒刑之罪或高等法院
    管轄第一審案件者外，於前條第一項程序進行中，被告先就被訴事實為有罪之陳
    述時，審判長得告知被告簡式審判程序之旨，並聽取當事人、代理人、辯護人及
    輔佐人之意見後，裁定進行簡式審判程序；除簡式審判程序及簡易程序案件外，
    第一審應行合議審判，刑事訴訟法第二百七十三條之一第一項、第二百八十四條
    之一分別定有明文。本件被告乙○○所涉係死刑、無期徒刑、最輕本刑為三年以
    上有期徒刑之罪或高等法院管轄第一審案件以外之罪，並於本院行準備程序時就
    被訴事實為有罪之陳述，本院合議庭依前揭規定，經評議結果，裁定改由受命法
    官獨任行簡式審判程序，先予敘明。
二、右揭事實，業據被告乙○○於本院行準備程序與審理時均坦承不諱，且其先後於
    九十二年四月九日、同年五月十六日及同年六月二十二日為警查獲時所採取之尿
    液，經送鑑驗結果，分別呈安非他命類與鴉片類陽性反應（九十二年四月九日為
    警所採取之尿液）及嗎啡與甲基安非他命陽性反應（九十二年五月十六日及同年
    六月二十二日為警採取之尿液），有詮昕科技股份有限公司於九十二年五月十五
    日所出具之濫用藥物尿液檢驗報告一紙、彰化縣衛生局九十二年五月二十六日煙
    檢字第九二０九七七號煙毒尿液檢驗成績書一紙及九十二年六月二十七日煙檢字
    第九二一二八三號煙毒尿液檢驗成績書一紙附卷可稽，而扣案之白色粉末二十七
    包（其中五包合計淨重約○．六○公克；另二十二包合計淨重約十一．六九公克
    ），經送鑑驗確係海洛因成分，此有法務部調查局九十二年五月二日調科壹字第
    一四０００九二六三號鑑定通知書、九十二年六月十七日調科壹字第一四０００
    九三五三號鑑定通知書各一紙在卷足憑，又扣案之白色結晶顆粒一包，亦確係安
    非他命成分，此除據被告供陳在卷外，亦有彰化縣警察局員林分局查獲涉嫌毒品
    危害防制條例毒品初步檢驗報告單一紙在卷可按，此外，復有注射針筒二支扣案
    可資佐證，故核被告之自白與事實相符，堪以採信。再查被告曾因施用毒品案件
    ，經本院裁定移送觀察、勒戒後，認無繼續施用毒品之傾向，由臺灣彰化地方法
    院檢察署檢察官於九十一年十月二十二日，以九十一年度毒偵字第一六二二號為
    不起訴處分確定等情，有該不起訴處分書、臺灣高等法院被告全國前案紀錄表及
    臺灣彰化地方法院檢察署刑案資料查註紀錄表在卷足憑。其於五年內再犯毒品危
    害防制條例第十條第一項、第二項之罪，經裁定移送觀察、勒戒後，認有繼續施
    用毒品之傾向，有本院九十二年度毒聲字第二二八二號裁定及臺灣彰化看守所附
    設勒戒所九十二年十一月三日彰所戒字第○九二○八○○二七三號函送之有無繼
    續施用毒品傾向證明書一份附卷可參，被告犯罪事證明確，其前開犯行洵堪認定
    。
三、核被告所為，係犯毒品危害防制條例第十條第一項之施用第一級毒品罪及同條第
    二項之施用第二級毒品罪。被告為施用毒品持有第一、二級毒品，其持有之低度
    行為均應為施用之高度行為所吸收，均不另論罪。被告先後多次施用第一級毒品
    海洛因及第二級毒品安非他命之犯行，時間均緊接，所犯又分別係構成要件相同
    之罪名，顯係各基於概括犯意為之，應分別依連續犯規定論以一罪，並均加重其
    刑。其前開所犯二罪間，犯罪構成要件不同，行為互殊，顯係基於個別犯意為之
    ，應予分論併罰。爰審酌被告前曾有施用毒品罪行，經送觀察勒戒後，猶不知悔
    改，再施用毒品不輟，不僅戕害自身健康，更辜負國家將之視為病人，並施以長
    時間之戒治處遇之苦心，惟其對他人權益之侵害仍屬有限，於本院審理中已坦承
    其犯行，及其犯罪目的、手段等一切情狀，量處如主文所示之刑，並定應執行刑
    。扣案之海洛因二十七包（其中五包合計淨重約○．六○公克；另二十二包合計
    淨重約十一．六九公克）及安非他命一包（毛重約○．七公克），分別係屬第一
    、二級毒品，爰依毒品危害防制條例第十八條第一項前段規定，沒收銷燬之；另
    扣案之注射針筒二支，係被告所有，且為供其施用毒品犯罪所用之物，業據被告
    供承在卷，爰依刑法第三十八條第一項第二款之規定，併予宣告沒收。
據上論斷，應依刑事訴訟法第二百七十三條之一第一項、第二百九十九條第一項前段
，毒品危害防制條例第十條第一項、第二項、第十八條第一項前段，刑法第十一條前
段、第五十六條、第五十一條第五款、第三十八條第一項第二款，判決如主文。
本案經檢察官甲○○到庭執行職務。
中      華      民      國    九十二    年     十二     月    二十四    日
                              臺灣彰化地方法院刑事第一庭
                                       法      官   簡  璽  容
右正本證明與原本無異。
如不服本判決，應於判決送達後十日內向本院提出上訴狀( 須附繕本 )。
                                       法院書記官   王  惠  嬌
中      華      民      國    九十二    年     十二     月    二十九    日
毒品危害防制條例第十條
施用第一級毒品者，處六月以上五年以下有期徒刑。
施用第二級毒品者，處三年以下有期徒刑。


司法院資訊處製作；財團法人民間司法改革基金會備份。
